【裁判字號】    92,易,232
【裁判日期】    920521
【裁判案由】    竊盜
【裁判全文】
臺灣桃園地方法院刑事判決                          九十二年度易字第二三二號
    公  訴  人  臺灣桃園地方法院檢察署檢察官
    被      告  戊○○
右列被告因竊盜案件，經檢察官提起公訴（九十一年度偵字第二二一一０號），本院
判決如左：
    主  文
戊○○連續攜帶兇器，毀越安全設備，於夜間侵入住宅竊盜，處有期徒刑壹年貳月。
    事  實
一、戊○○基於意圖為自己不法所有之概括犯意，連續為下列行為：
（一）於民國九十一年十一月七日下午六時許之夜間，在乙○○位於桃園縣龜山鄉精
      忠五村九十二號住處後面，持客觀上足供兇器使用之鐵撬破壞上址住宅窗戶之
      木條後，自窗戶侵入上址住宅內，竊取乙○○置於該屋內之洋酒三瓶及新台幣
      （下同）八百一十二元，得手後將洋酒飲盡及將現金花用殆盡。
（二）於同年月上旬某日，在同縣龜山鄉精忠五村十二號住宅旁，見丁○○所有之車
      牌號碼Ｑ七—八九一八號自用小客車之車門未上鎖，遂以徒手打開車門之方式
      ，入內竊取丁○○置於車內之現金一百七十二元、高速公路通行回數票十張，
      得手後將回數票售予某不詳姓名年籍之計程車司機，現金則供己花用。
（三）於同年月中旬某日，在同縣龜山鄉精忠五村十二號旁，見榮玖工程行所有由甲○○使用之車牌號碼ＦＰ—０四二五號自用小客車之車窗未關，遂以徒手伸入
      車窗內打開車門鎖之方式，入內竊取甲○○置於車內之現金六百餘元、高速公
      路通行回數票數張，得手後將回數票售予某不詳姓名年籍之計程車司機，現金
      則供己花用。
（四）於同年月十二日上午七時許，在同縣龜山鄉○○○街六號旁，持客觀上足供兇
      器使用之修剪指甲剪刀（長約五至七公分）乙支，轉開丙○○○所有之車牌號
      碼ＧＹＭ—０九五號重型機車之車門鎖鑰匙孔，發動機車進而竊取得手後供己
      騎用，翌日即將該車棄置於同縣龜山鄉○○街口，嗣經丙○○○於同年月十三
      日下午六時四十分許，在前開機車棄置處自行尋獲。
二、戊○○因涉犯逃兵案件，經國防部東部地區軍事法院檢察署花蓮檢察處於九十一
    年十一月七日以九十一法蓮字第００一九三五號通緝在案，而為警於九十一年十
    二月五日下午四時四十分許，在桃園縣龜山鄉○○路○段合作金庫旁查獲，經戊○○於警詢中自首前開竊盜過程，且於事後接受裁判。
三、案經戊○○於犯案後自首及桃園縣警察局龜山分局報請臺灣桃園地方法院檢察署
    檢察官偵查起訴。
    理  由
一、右揭時地犯罪事實，業據被告戊○○於警詢、偵查中及本院審理中坦承不諱，核
    與被害人乙○○、丙○○○於警詢、本院調查中之指述，及被害人甲○○、丁○○於警詢中之指述相符，並有車籍作業系統—查詢認可資料、車輛竊盜、車牌失
    竊資料個別查詢報表—查詢車輛認可資料及贓物領據各乙份、現場照片十一幀附
    卷可稽，顯見被告自白核與事實相符，應可採信。是本案事證明確，被告所涉前
    開犯行均堪認定，均應依法論科。
二、查刑法第三百二十一條第一項第三款之攜帶兇器竊盜罪，所謂兇器之種類並無限
    制，凡客觀上足對人之生命、身體、安全構成威脅，具有危險性之兇器均屬之，
    且只須行竊時攜帶此種具有危險性之兇器為已足，並不以攜帶之初有行兇之意圖
    為必要。被告持以破壞被害人乙○○住處窗戶之鐵撬係質地堅硬之鐵器，另被告
    用以竊取前開車牌號碼ＧＹＭ—０九五號重型機車之剪刀，係供一般修整指甲使
    用之物，長約五至七公分，乃一端呈尖銳狀，他端為剪刀握把之金屬材質器具等
    情，業據被告供承在卷，審酌前開鐵撬係質地堅硬之鐵器及前開剪刀係一端呈尖
    銳狀之金屬材質器具，客觀上均即足以殺傷人之生命、身體，均為具有危險性之
    兇器。核被告於事實欄一（一）所為，係犯刑法第三百二十一條第一項第三款、
    第二款、第一款之攜帶兇器，毀越安全設備，夜間侵入住宅竊盜罪；被告於事實
    欄一（二）、（三）所為，係犯同法第三百二十條第一項之普通竊盜罪；被告於
    事實欄一（四）所為，係犯同法第三百二十一條第一項第三款之攜帶兇器竊盜罪
    。又被告先後四次竊盜犯行，時間緊接，方法相同，觸犯構成要件相同之罪名，
    顯係基於概括犯意為之，為連續犯，應依刑法第五十六條規定論以情節最重之攜
    帶兇器，毀越安全設備，夜間侵入住宅竊盜罪，並依法加重其刑。另被告係因案
    通緝為警查獲，始於警詢中供承其涉有如事實欄一所載之犯行，此參諸被告為警
    查獲後所撰之自白書及被告警詢筆錄之記載即明，為對於未發覺之犯罪自首接受
    裁判，應依刑法第六十二條前段之規定減輕其刑，並先加後減之。爰審酌被告犯
    罪之動機、目的、其連續涉犯竊盜罪之手段、所生危害及其犯罪後坦承不諱之態
    度等一切情狀，量處如主文所示之刑，以資懲儆。至公訴意旨聲請量處有期徒刑
    一年六月乙節，本院審酌被告經此偵、審程序，諒應對其所涉前開犯行，已有悔
    悟，併參酌被告犯罪後坦承犯行之態度等情，認本院前開論罪科刑結果，已足收
    懲儆教化之效，故以本院前開量刑為妥適，附此敘明。
五、被告用以行竊之鐵撬、修剪指甲用之剪刀各乙支，業遭被告丟棄，此經被告供陳
    在卷，既未經扣案，乃認均無沒收必要，附此敘明。
據上論斷，應依刑事訴訟法第二百九十九條第一項前段，刑法第五十六條、第三百二
十一條第一項第一款、第二款、第三款、第六十二條前段，判決如主文。
本案經檢察官江苑臻到庭執行職務。
中      華      民      國     九十二    年      五    月     二十一    日
                              臺灣桃園地方法院刑事第一庭
                              審判長法  官  吳  爭  奇
                                    法  官  陳  永  來
                                    法  官  胡  芷  瑜
右正本證明與原本無異。
如不服本判決，應於判決送達後十日內向本院提出上訴狀（應附繕本），上訴於臺灣
高等法院。
                                    書記官  劉  晨  輝
中      華      民      國    九十二    年       五    月     二十八    日
附錄論罪科刑依據之法條：
中華民國刑法第三百二十一條
犯竊盜罪而有左列情形之一者，處六月以上、五年以下有期徒刑：
一  於夜間侵入住宅或有人居住之建築物、船艦或隱匿其內而犯之者。
二  毀越門扇、牆垣或其他安全設備而犯之者。
三  攜帶兇器而犯之者。
四  結夥三人以上而犯之者。
五  乘火災、水災或其他災害之際而犯之者。
六  在車站或埠頭而犯之者。
前項之未遂犯罰之。


司法院資訊處製作；財團法人民間司法改革基金會備份。
